【裁判字號】    94,簡上,313
【裁判日期】    950215
【裁判案由】    竊盜
【裁判全文】
臺灣桃園地方法院刑事判決             94年度簡上字第313號
上  訴  人  臺灣桃園地方法院檢察署檢察官
被      告  丁○○
上列上訴人因被告竊盜案件，不服本院簡易庭94年6 月22日94年
度壢簡字第1121號簡易判決（聲請簡易判決處刑案號：94年度偵
字第8658號），提起上訴，及移送併案審理（94年度偵字第1285
7 號、第22228 號），本院管轄之第二審地方法院合議庭改依通
常程序審理，並自為第一審判決如下：
    主  文
原判決撤銷。
丁○○共同連續竊盜，累犯，處有期徒刑玖月。扣案之機車鑰匙
壹把沒收。
    事  實
一、丁○○前曾因違反毒品危害防制條例案件，經本院以八十八
    年度壢簡字第六九０號判決判處有期徒刑六月確定，於民國
    九十年九月四日執行完畢。再因施用第一、二級毒品案件，
    經本院以八十九年度訴字第一八二三號判決分別判處有期徒
    刑八月、五月，並定應執行刑為有期徒刑十月確定，另因竊
    盜案件，經本院以九十一年度易字第一一五五號判決判處有
    期徒刑六月確定。上揭毒品、竊盜等案件，送監接續執行至
    九十二年七月二十七日縮刑期滿，執行完畢（構成累犯），
    仍不知悔改，復意圖為自己不法之所有，並基於竊盜之概括
    犯意，而有下列三件竊盜犯行：
（一）於九十四年五月五日上午九時四十分許，在桃園縣平鎮市
      ○○○路八號對面，持其所有之機車鑰匙一把，開啟乙○○所有，停放在該處之Ｐ八—六一六七號自用小客車車門
      後，竊取車內之手提包一個（內裝潤滑油樣品一批）。得
      手後尚未離去之際，隨即為乙○○發現，報警處理，當場
      並扣得上開機車鑰匙一把。
（二）與王耳虎（由臺灣高雄地方法院檢察署檢察官另案偵辦）
      共同基於竊盜之犯意聯絡，於九十四年六月十二日凌晨二
      時許，由王耳虎駕駛八二三０—ＦＳ號自小客貨車搭載丁○○，共同至桃園縣楊梅鎮○○街四八四號前，以不詳工
      具（無法證明可供兇器使用，且未扣案）開啟甲○○所有
      停放在該處之ＬＪ—九四０八號小貨車車門後，合力將車
      內之童裝一千五百四十六件、發電機一具搬上王耳虎之自
      小客貨車，而竊取上開童裝、發電機後離去。適為附近Ｋ
      ＴＶ之店員麥豐業目擊，記下車號後交予甲○○報警，經
      警循線於當日下午一時許，在桃園縣龍潭鄉○○○街一巷
      三十號處查獲王耳虎，並起出贓物計童裝一千零四十六件
      、發電機一具，而發覺上情。
（三）於九十四年八月十三日晚間十時許，在桃園縣龍潭鄉○○
      路六四二之一號旁，持其所有長約十公分，前端扁平，客
      觀上非可供兇器使用之小剪刀一把（已丟棄滅失），開啟
      戊○○所有停放在該處之Ｓ三—四二八八號自用小客車車
      門後，將之發動駛離，予以竊取，得手後供己代步使用，
      並於汽油耗盡後，隨意將上開小客車棄置於桃園縣龍潭鄉
      ○○路、干城路口。嗣經戊○○報警，為警於九十四年八
      月十七日晚間八時許，在上處尋獲前揭失車，經採集車上
      可疑指紋比對後，發覺為丁○○所遺留，始發覺上情。
二、案經桃園縣政府警察局平鎮分局移送臺灣桃園地方法院檢察
    署檢察官偵查後，聲請以簡易判決處刑，及移送併案審理。
    理  由
一、後引證人之警詢筆錄，均經被告同意引用為證據（本院九十
    四年十二月三十日筆錄），本院審酌各該筆錄做成之情況，
    認為適當，依刑事訴訟法第一百五十九條之五第一項規定，
    上揭筆錄均得採為證據，先予敘明。
二、訊據丁○○坦承上揭三次竊盜犯行不諱，且查：
（一）被告於九十四年五月五日上午，在桃園縣平鎮市○○○路
      八號對面，竊取乙○○置放在車內之手提包，而遭乙○○
      當場發現等事實，業經被告於本院審理時自承屬實（本院
      九十五年一月二十五日筆錄），核與證人乙○○在警詢中
      指述其確實目擊被告手持其失竊之手提包等情節相符（九
      十四年度偵字第八六五八號卷第二十三頁），此外，並有
      贓物領據一份、現場照片四張附卷（同上卷第二十五頁至
      第二十七頁），機車鑰匙一把扣案可資佐證。足徵被告此
      部分自白屬實，可以採信。
（二）被告如何與王耳虎共同於九十四年六月十二日凌晨，駕駛
      王耳虎之八二三０—ＦＳ號自小客貨車，至桃園縣楊梅鎮
      ○○街四八四號前，竊取甲○○所有，擺放在ＬＪ—九四
      ０八號小貨車車內之童裝、發電機等事實，亦經被告在本
      院審理時自承屬實（本院九十五年一月二十五日筆錄），
      核與共犯王耳虎在警詢中自承與被告共同行竊等語，除所
      述係行竊二次之部分外，其餘均屬相符（九十四年度偵字
      第一一三三四號卷十四頁）。又證人甲○○在警詢中指述
      其童裝、發電機失竊等語（同上卷第二十九頁），目擊證
      人麥豐業在警詢中指述其記下行竊之車輛車號為八二三０
      —ＦＳ等語（同上卷第三十五頁），亦均可佐證被告上開
      自白屬實。此外，復有贓物領據一份，警員在王耳虎住處
      、車內起獲贓物童裝、發電機之照片共十三張在卷可稽（
      同上卷第三十三頁，第三十七頁至第四十三頁）。足認被
      告此部分之自白屬實，亦可採信。
（三）被告於九十四年八月十三日晚間，在桃園縣龍潭鄉○○路
      六四二之一號旁，持其所有，長約十公分，前端扁平，非
      可供兇器使用之小剪刀一把，竊取戊○○所有之Ｓ三—四
      二八八號自用小客車等事實，業經被告於本院審理時自承
      屬實（本院九十五年一月二十五日筆錄），核與證人戊○○在警詢中指述其車輛失竊之情節相符（九十四年度偵字
      第二二二二八號卷第十二頁），而本件警員於九十四年八
      月十七日尋獲前揭失車後，在上開失車內照後鏡上採得被
      告之指紋，亦有桃園縣政府警察局平鎮分局刑案現場勘查
      紀錄表、內政部警政署刑事警察局九十四年十月六日刑紋
      字第０九四０一四一一五九號函暨所附鑑驗書、採證照片
      各一份在卷可稽（同上卷第二十頁至第二十七頁），足認
      被告曾經使用該車，此亦可佐證被告上開自白確實不虛，
      可以採信。
（四）綜上，本件事證明確，被告上開三件竊盜犯行均堪認定，
      應依法論科。
三、核被告丁○○三次竊盜所為，均係犯刑法第三百二十條第一
    項之普通竊盜罪。被告與王耳虎共同於九十四年六月十二日
    ，竊取甲○○之童裝、發電機，二人就該次竊盜犯行有犯意
    聯絡及行為分擔，為共同正犯。被告前後三次竊盜犯行，時
    間緊接，所犯又係構成要件相同之罪，顯係基於概括犯意，
    而反覆為之，係連續犯，應依刑法第五十六條規定，按情節
    較重之與王耳虎共同行竊部分，論以共同竊盜一罪，並加重
    其刑。又被告前有如事實欄所示之科刑及執行情形，有其臺
    灣高等法院被告前案紀錄表一份附卷可稽，其於前案有期徒
    刑執行完畢後，五年內再犯本件有期徒刑以上刑之罪，為累
    犯，應依刑法第四十七條規定，遞加重其刑。聲請簡易判決
    處刑意旨雖僅敘及被告於九十四年五月五日，自乙○○車內
    竊取手提包之犯行，未敘及被告於九十四年六月十二日，與
    王耳虎共同行竊童裝、發電機，另於九十四年八月十三日，
    竊取戊○○之自用小客車二件犯罪事實，惟該部分事實與已
    聲請簡易判決處刑之事實間，具有連續犯裁判上一罪之關係
    ，本院自應併予審酌。
四、原審予以論罪科刑，雖非無見，惟未及審酌被告與王耳虎共
    同行竊童裝、發電機，及其單獨竊取戊○○之自用小客車二
    件竊盜犯行，尚有違誤。檢察官執此指摘原判決不當，為有
    理由，應由本院予以撤銷改判；且審酌其犯罪情節，本院認
    不宜科以得易科罰金之有期徒刑、拘役或罰金，或宣告緩刑
    ，而改依通常程序，自為第一審審理。爰審酌被告之前有違
    反毒品危害防制條例、竊盜等前科，於九十二年七月二十八
    日執行完畢出監，有其臺灣高等法院被告前案紀錄表可稽，
    仍不知悔改，又再犯本件三次竊盜犯行，其犯罪之動機，無
    非為缺錢花用所致，被告行竊之手段，對被害人造成之損害
    ，及其犯後坦承全部犯行等一切情狀，量處如主文所示之刑
    ，以示懲儆。扣案之機車鑰匙一把係被告所有，且係供其於
    九十四年五月五日犯竊盜罪所用之物，此經被告陳明在卷，
    依刑法第三十八條第一項第二款規定沒收。至被告與王耳虎
    行竊所用之不詳工具，及其竊取戊○○自用小客車所用之小
    剪刀一把，均未扣案，被告在本院審理時，並陳明小剪刀已
    經丟棄不復存在等語，上開不詳工具及小剪刀實乏確據證明
    尚屬存在，爰不予宣告沒收，併予敘明。
五、檢察官移送併辦意旨略以（九十五年度偵字第二七八０號）
    ：被告丁○○基於竊盜犯意，於九十五年一月二十八日晚間
    十一時三十分許，在桃園縣龍潭鄉○○路七二九之一號旁，
    持客觀上足以傷害人之生命、身體，具有危險性可供為兇器
    使用之剪刀一把，撬開丙○○所有之二五九二—ＮＴ號自用
    小客車右前門鎖後，入內搜尋財物之際，為丙○○當場發現
    ，並報警查獲上情，因認被告此部分所為，涉犯刑法第三百
    二十一條第二項、第一項第三款之攜帶兇器竊盜未遂罪嫌，
    且與前揭論罪科刑之犯罪事實，具有連續犯之裁判上一罪關
    係，請求本院予以併案審理云云。經查，被告於本院調查時
    ，固坦承上揭竊盜犯行不諱，惟陳稱：這一件是臨時起意的
    ，當天我去便利商店買剪刀，經過案發地點，看到那輛車停
    的位置比較偏僻，就臨時決定偷，我平日不會經過那裡，當
    天是要開車回平鎮，剛好看到等語（本院九十五年二月十日
    筆錄），可見被告該次竊盜犯行，係本件三次竊盜犯行被查
    獲後，另行臨時起意所為，並非基於本件概括犯意而為，與
    本件即無連續犯之裁判上一罪關係，自非本院所能併予審酌
    ，此部分應退由檢察官另為適法處理，附此敘明。
據上論斷，應依刑事訴訟法第四百五十五條之一第三項、第四百
五十二條、第三百六十九條第一項前段、第三百六十四條、第二
百九十九條第一項前段，刑法第二十八條、第五十六條、第三百
二十條第一項、第四十七條、第三十八條第一項第二款，罰金罰
鍰提高標準條例第一條前段，判決如主文。
本案經檢察官楊挺宏到庭執行職務。
中    華    民    國    95    年    2     月    15    日
                刑事第八庭  審判長法  官    曾家貽
                                  法  官    袁雪華
                                  法  官    陳彥宏
以上正本證明與原本無異
如不服本判決書應於送達後10日內向本院提出上訴狀
                                  書記官  翁其良
中    華    民    國    95    年    2     月    15    日
論罪法條：刑法第三百二十條第一項
中華民國刑法第320條
(普通竊盜罪、竊佔罪)
意圖為自己或第三人不法之所有，而竊取他人之動產者，為竊盜
罪，處五年以下有期徒刑、拘役或五百元以下罰金。
意圖為自己或第三人不法之利益，而竊佔他人之不動產者，依前
項之規定處斷。
前二項之未遂犯罰之。


司法院資訊處製作；財團法人民間司法改革基金會備份。
